# 请教陈版主长期应收款问题

提问人：damon0306 时间：2016-02-16 21:28:00
陈老师，分期收款折现后，确认长期应收款与未确认融资收益，未确认融资收益是否需要确认递延所得税资产？假设未来期间有足够的应纳税所得额予以抵扣。

回答人：chenyiwei
确认递延所得税资产应满足以下条件：（ 1 ）长期应收款的计税基础为未折现的将来应收金额；（ 2 ）长期应收款初始确认时影响了会计利润或应纳税所得额（如会计上按折现值确认营业收入）；（ 3 ）预计未来暂时性差异转回期间可有足够多的应纳税所得额产生。